臺灣桃園地方法院刑事判決　　　　　　 100年度易字第1316號
公　訴　人　臺灣桃園地方法院檢察署檢察官
被　　　告　呂文景
上列被告因違反保護令等案件，經檢察官提起公訴（100年度偵
字第28569號），本院判決如下：
    主  文
呂文景違反保護令，處有期徒刑參月，如易科罰金，以新臺幣壹
仟元折算壹日。
    事  實
一、呂文景與游蜜為母子，2 人有家庭暴力防治法第3 條第3 款
    之家庭成員關係。呂文景曾對游蜜實施家庭暴力之不法侵害
    行為，經本院於民國100 年7 月26日，依家庭暴力防治法第
    14條第1 項規定，以100 年度家護字第830 號民事通常保護
    令，裁定禁止呂文景對游蜜實施身體或精神上不法侵害之行
    為、禁止呂文景對游蜜為騷擾之聯絡行為、應遠離游蜜住所
    （地址：桃園縣中壢市○○路○ 段823 號）至少100 公尺，
    保護令之有效期間為10月，該保護令業據呂文景於100 年8
    月2 日下午2 時45分許收受並知悉內容。詎呂文景仍基於違
    反保護令之犯意，於100 年10月24日上午7 時許，進入游蜜
    位於桃園縣中壢市○○路○ 段823 號之住處，並在2 樓向游
    蜜索討生活費，經游蜜回絕後，竟心生不滿，以「為何妳不
    給我錢，妳又不是沒有錢」、「幹妳娘」等語騷擾、辱罵游
    蜜長達約10分鐘，致游蜜精神上遭受不法侵害。另又基於毀
    損之犯意，手持木製棒球棒砸毀上揭游蜜住處2 樓之房門玻
    璃、木製門、鋁門玻璃，致該木製門及房門、鋁門之玻璃碎
    裂不堪使用（毀損部分業據告訴人游蜜撤回告訴）。以上開
    方式對游蜜為騷擾行為，而違反前開保護令裁定，嗣經游蜜
    報警而查悉上情。
二、案經游蜜訴由桃園縣政府警察局中壢分局報告臺灣桃園地方
    法院檢察署檢察官偵查起訴。
    理  由
壹、有罪部分
一、按被告以外之人於審判外之言詞或書面陳述，除法律有規定
    者外，不得作為證據；又被告以外之人於審判外之陳述，雖
    不符刑事訴訟法第159 條之1 至之4 之規定，然經當事人於
    審判程序同意作為證據，法院審酌該言詞陳述或書面陳述作
    成時之情況，認為適當者，亦得為證據。當事人、代理人或
    辯護人於法院調查證據時，知有第159 條第1 項不得為證據
    之情形，而未於言詞辯論終結前聲明異議者，視為有前項之
    同意，刑事訴訟法第159 條第1 項、第159 條之5 分別定有
    明文。本判決所引用之各項證據資料（詳後引證據）之證據
    能力，檢察官及被告均表示無意見（見本院卷第17頁背面至
    18頁），而未於言詞辯論終結前聲明異議，本院認前開證據
    資料作成時之情況，並無任何違法取證之不當情形，以之作
    為證據使用係屬適當，自具有證據能力，而得採為認定事實
    之基礎。
二、上開犯罪事實，業據被告呂文景坦承不諱（見本院卷第19頁
    ），核與告訴人游蜜指訴（見偵卷第13至14、51至52頁）及
    送達本件保護令之桃園縣政府警察局中壢分局偵查隊偵查佐
    邱淑惠證述（見偵卷第50至51頁）之情節相符，復有本院
    100 年度家護字第830 號民事通常保護令（見偵卷第15至17
    頁）、桃園縣政府警察局中壢分局保護令執行紀錄表、桃園
    縣政府警察局家庭暴力相對人約制告誡書（見偵卷第18頁）
    、游蜜桃園縣中壢市○○路○ 段823 號住處房門玻璃、木製
    門、鋁門玻璃毀損之現場照片6 張（見偵卷第22至24頁）等
    在卷可稽，足認被告任意性自白與事實相符，事證明確，犯
    行堪以認定，應予依法論科。
三、按家庭暴力防治法所稱之「家庭暴力」，謂家庭成員間實施
    身體或精神上不法侵害之行為；所稱「騷擾」者，謂任何打
    擾、警告、嘲弄或辱罵他人之言語、動作或製造使人心生畏
    怖情境之行為，家庭暴力防治法第2 條第1 款、第3 款分別
    定有明文。又被告呂文景與被害人游蜜間為母子關係，屬家
    庭暴力防治法第3 條第3 款所定之家庭成員。是核被告所為
    ，係犯家庭暴力防治法第61條第1 款、第2 款、第4 款之違
    反保護令罪。又被告違反保護令，擅至被害人前開住所，對
    被害人實施精神上之不法侵害行為並騷擾之，雖同時違反通
    常保護令裁定之3 款規定，然法院依家庭暴力防治法第14條
    第1 項規定核發通常保護令者，該保護令內之數款規定，僅
    為違反保護令行為之不同態樣，是其於同時基於同一犯意所
    為違反保護令之行為，縱違反數款不同之規定，仍屬單純一
    罪，而應論以違反保護令一罪。爰審酌被告無視法院核發之
    保護令而對被害人游蜜為精神上不法侵害，顯見其法治、倫
    理觀念嚴重偏差，自我控制能力不佳，且具相當之家庭暴力
    傾向，另衡以其於上開民事通常保護令有效期間內，以上開
    方式違反保護令之犯罪情節與所生危害程度，其與被害人游
    蜜為母子關係，犯後尚能坦承犯行，知所悔悟之態度及其素
    行情形，被害人游蜜事後表示願意原諒被告，僅希望被告不
    要再犯（見本院卷第20頁），暨其犯罪之動機、目的、手段
    及其生活狀況、智識程度等一切情狀，量處如主文所示之刑
    ，並諭知易科罰金之折算標準，以示懲儆。
貳、不另為不受理之諭知部分
一、公訴意旨另以：被告呂文景基於毀損之犯意，於100 年10月
    24日上午7 時許，進入游蜜位於桃園縣中壢市○○路○ 段
    823 號之住處，手持木製棒球棒砸毀上揭游蜜住處2 樓之房
    門玻璃、木製門、鋁門玻璃，致該木製門及房門、鋁門之玻
    璃碎裂不堪使用，因認被告涉犯刑法第354 條之毀損罪嫌。
二、按告訴乃論之罪，告訴人於第一審辯論終結前得撤回其告訴
    ，又告訴經撤回者，法院應諭知不受理之判決，刑事訴訟法
    第238 條第1 項、第303 條第3 款分別定有明文。
三、經查，被告呂文景所涉之毀損罪嫌，依刑法第357 條之規定
    ，須告訴乃論，茲因告訴人游蜜當庭撤回對被告本件毀損之
    告訴，此有本院100 年11月25日審判筆錄（見本院卷第20頁
    ）及告訴人游蜜所書立之刑事撤回告訴狀1 紙（見本院卷第
    21頁）在卷足稽，依前開法條規定，本應為不受理之判決，
    惟公訴意旨認此部分與前開論罪科刑部分為想像競合之裁判
    上一罪關係，爰不另為公訴不受理之諭知。
據上論斷，應依刑事訴訟法第299 條第1 項前段，家庭暴力防治
法第61條第1 款、第2 款、第4 款，刑法第11條前段、第41 條
第1 項前段，判決如主文。
本案經檢察官蔡佩玲到庭執行職務。
中    華    民    國   100    年    12    月    9     日
                  刑事第九庭  法  官  王筆毅
以上正本證明與原本無異。
如不服本判決應於收受判決後10日內向本院提出上訴書狀，並應
敘述具體理由。其未敘述上訴理由者，應於上訴期間屆滿後20日
內向本院補提理由書( 均須按他造當事人之人數附繕本) 「切勿
逕送上級法院」。
                              書記官  高  平
中    華    民    國   100    年    12    月    9     日
附錄本案論罪科刑之法條全文：
家庭暴力防治法第61條
違反法院依第十四條第一項、第十六條第三項所為之下列裁定者
，為本法所稱違反保護令罪，處三年以下有期徒刑、拘役或科或
併科新臺幣十萬元以下罰金：
一、禁止實施家庭暴力。
二、禁止騷擾、接觸、跟蹤、通話、通信或其他非必要之聯絡行
    為。
三、遷出住居所。
四、遠離住居所、工作場所、學校或其他特定場所。
五、完成加害人處遇計畫。